# 大型文艺演出制作的会计处理

提问人：15006659596 时间：2014-10-11 10:38:24
公司主营业务是大型文艺演出设计和制作，实际签订合同可能设计和制作分别签，也可能签一个合同，但是设计和制作的金额可以区分。设计过程属于提供劳务按完工百分比确认收入，求教制作过程适用于什么收入确认方法？制作过程主要是将舞台、灯光、多媒体、服装、道具等分包出去，按照设计好的方案由其它的分包商提供实物并安装实施。整个项目完成后，以成功首演为标准确认项目执行完毕。 这种业务的整个设计、制作过程是否适用于建造合同的会计处理方法？

回答人：chenyiwei
是否可以参考系统集成或者EPC项目的会计处理模式？

提问人：15006659596 时间：2014-10-14 17:15:54
陈版，在实际操作中，按实际发生成本占预计总成本的比例确认完工进度时，存在疑问。 按照会计准则要求“采用累计实际发生的合同成本占合同预计总成本的比例确定合同完工进度的，累计实际发生的合同成本不包括下列内容，（一）施工中尚未安装或使用的材料成本等与合同未来活动相关的合同成本。（二）在分包工程的工作量完成之前预付给分包单位的款项。”是不是可以认为只有当分包出去的一项工程完工时，才能确认为公司的实际发生的合同成本？
对于本贴所涉公司来说，将制作阶段工程全部分包出去，本身不涉及施工；而且策划阶段，也是将具体的灯音舞美分包给专业的工作室、设计公司或艺术家，公司主要创作团队负责总体策划和实际调度、质量保证等。这样的业务模式下，在分包项目完工时再确认为“实际发生的合同成本”合适么？

回答人：chenyiwei
我理解，如果分包工程的完工进度在期末能够可靠确定，则该分包工程的已完成工作量对应的分包合同价款也可以作为已发生的合同成本，纳入完工进度的计算。准则的规定是指支付分包款的进度超出分包工程完工进度的部分。